臺灣臺南地方法院新市簡易庭裁定
111年度新秩聲字第3號
聲明異議人    
即受處分人  邱國洋



原處分機關  臺南市政府警察局永康分局

法定代理人  甘炎民
上列聲明異議人即受處分人因違反社會秩序維護法案件，對於臺
南市政府警察局永康分局於民國111年7月12日所為之處分（南市
警永偵字第1110402394號）聲明異議，本院裁定如下：
    主    文
原處分撤銷。
邱國洋不罰。
    理    由
一、原處分意旨略以：聲明異議人即受處分人邱國洋於民國111
    年6月7日21時許，在臺南市○○區○○○路000號前，與戴偉成因
    處理債務糾紛，發生口角後衍生互相鬥毆，爰依社會秩序維
    護法第87條第2款之規定，裁處受處分人罰鍰新臺幣（下同
    ）3,000元。
二、聲明異議意旨略以：伊當天是遭戴偉成毆打之被害人，伊被
    打過程只有阻擋，沒有還手，也沒有出手與戴偉成互毆等語
    。
三、按犯罪事實應依證據認定之，無證據不得認定犯罪事實；不
    能證明被告犯罪，應諭無罪之判決，刑事訴訟法第154條第2
    項、第301條第1項定有明文，此於法院受理違反社會秩序維
    護法案件，亦準用之，社會秩序維護法第92條亦有明文。
四、本件原處分機關認受處分人有違反社會秩序維護法第87條第
    2 款之行為，無非係以關係人戴偉成警詢之指述為其論據。
    經查，關係人戴偉成於警詢中雖指稱伊和受處分人互毆，當
    時為了保護家人便先出手毆打對方，對方有還擊，對方沒有
    使用器械，純粹拳頭互毆云云。而受處分人則辯稱伊受朋友
    委託前往臺南市○○區○○○路000號找戴羽羚處理債務問題，過
    程中戴偉成便從樓上跑下來追打伊，造成伊臉部、手腕受傷
    ，外套及拉鍊也因拉扯而受損，並堅決否認有互相鬥毆之行
    為等語。觀諸關係人戴偉成於警詢中自陳對方沒有使用器械
    ，純粹拳頭互毆，致其左腳受有瘀青及挫傷(本院卷第12頁)
    ，然從關係人戴偉成受傷部位集中在左腳，而受處分人之受
    傷部位則集中在臉部、手腕，倘當時雙方僅以拳頭互毆，則
    雙方受傷部位理應集中在頭部、上肢或身體上半身等部位，
    較符合常情，而關係人戴偉成之頭部、上肢或身體上半身等
    部位卻毫髮無傷，可見關係人戴偉成左腳之瘀青及挫傷，並
    非遭受處分人徒手以拳頭毆打所造成。此外，復查無其他證
    據足資證明受處分人有何違反社會秩序維護法第87條第2 款
    之情形，揆諸上開說明，應為受處分人不罰之諭知。
五、依社會秩序維護法第45條第2項，裁定如主文。
中　　華　　民　　國　　111 　年　　8 　　月　　9 　　日
                    新市簡易庭  法  官 曾仁勇
以上正本係照原本作成。
本裁定不得抗告。
中　　華　　民　　國　　111 　年　　8 　　月　　10　　日
                                書記官  吳佩芬